---
title: "HW4"
author: "HubertBaraniak"
date: "2022-11-29"
output: html_document
---

```{r setup, include=FALSE}
knitr::opts_chunk$set(echo = TRUE)
```

# Wykres przedstawiający rozkład przewidywanych cen wynajmu mieszkań w zależności od rodzaju mieszkań.


```{r, warning=FALSE, message=FALSE}
library(plotly)
library(dplyr)

df <- read.csv("Properties_philly_Kraggle_v2.csv")

df$PropType[df$PropType == "Condominium"] <- "Kondominium"
df$PropType[df$PropType == "SingleFamily"] <- "Dom jednorodzinny"
df$PropType[df$PropType == "Townhouse"] <- "Kamienica"

```
Załadowano dane i zmieniono nazwy na polskie. 

```{r, warning=FALSE, message=FALSE}
plot_ly(
  data = df,
  y = ~Rent.Estimate,
  x = ~PropType,
  type = "violin"
) %>% layout(
  title = "Przewidywane ceny mieszkań",
  yaxis = list(title = "Przewidywana cena mieszkań"),
  xaxis = list(title = "Typ mieszkan"),
  updatemenus = list(
    list(
      x = 1, y = 1,
      buttons = list(
        list(method = "restyle",
             args = list("type", "box"),
             label = "Boxplot"),
        list(method = "restyle",
             args = list("type", "violin"),
             label = "Violinplot")
      ))
  ))
