---
title: "TWD Zadanie domowe 2"
author: "Jakub Grzywaczewski"
date: "2022-11-02"
output:
  html_document: default
---

## Wykres do poprawienia
![](https://pbs.twimg.com/media/Ff0DT1CXEAIOFI0?format=jpg&name=large)

Owy wykres pojawił się na witrynie twitter.com jako post agencji IBRiS zajmującej się tworzeniem wizualizacji danych dla wielu gazet i organizacji.

Post: https://twitter.com/ibris_pl/status/1584427728987918336

## Poprawiona wersja

### Użyte pakiety
```{r packages, message=FALSE}
library(dplyr)
library(ggplot2)
library(forcats)
```
### Wizualizacja
```{r vis}
choices <- c("Prawo i Sprawiedliwość", 
             "Koalicja Obywatelska",
             "Polska 2050",
             "Lewica",
             "Poslkie Stronnictwo Ludowe",
             "Konfederacja",
             "niezdecydowani")
values <- c(0.33, 0.267, 0.096, 0.093, 0.062, 0.052, 0.10) * 100
colors <- c("#405c99", "#db214e", "#fcbd16", "#95135d", "#00a64e", "#18304e", "#f0ac66")

df <- data.frame(choices, values, colors)
df <- df[match(choices, df$choices), ]
df$choices <- fct_rev(factor(df$choices, levels = df$choices))

df %>% 
  ggplot(aes(x = choices, y = values, fill = colors)) +
  geom_bar(stat = "identity", fill = colors) +
  coord_flip() +
  labs(
    title = "Aktualne poparcie dla ugrupowań politycznych",
    y = "Poparcie (wynik sondy)",
    x = "Ugrupowanie polityczne"
  ) +
  theme(
    plot.margin = margin(20,20,20,10),
    legend.margin = margin(5, 10, 5, 10)
  )+
  theme_bw() +
  geom_text(aes(label = paste(values, "%", sep="")), hjust = -0.3, colour = "black") +
  scale_y_continuous(expand = c(0, 0), limits = c(0, 100)) 
```

## Uzasadnienie

### Postcie są nie do skali względem odestku poparcia

Użycie postaci reprezentantów danych partii politycznych jako słupków, o ile kreatywne, nie przynosi niestety odpowiedniego rezultatu ze względu na ludzką fizjologie. Jeżeli chcielibyśmy zachować odpowiednie proporcje wysokości danej postaci do procentu poparcia mielibyśmy małe i postacie, które nie przensiołyby odpowiedniej informacji.

### Prosty wykres słupkowy

W przedstawionej powyżej poprawionej wizualizacji postawiłem na prosty wykres słupkowy z dobrze opisanymi osiami, wynikami sondy oraz odpowiednio wizualizujący skalę różnicy głosów. Jako dodatek słupki są pokolorowane kolorami kluczowymi dla danej partii co pozwoli oglądającemu lepiej odnaleźć się w całym wykresie.
